臺灣高等法院刑事判決
109年度上訴字第4109號
上  訴  人  
即  被  告  張家瑋


選任辯護人  陳宏銘律師
上  訴  人  
即  被  告  葉又翔



            林坤建



            林建銘




上列上訴人等因詐欺案件，不服臺灣新北地方法院107年度訴字
第923號，中華民國109年9月9日第一審判決（起訴案號：臺灣新
北地方檢察署106年度少連偵字第2號、第169號、106年度偵字第
20628號、第28851號、107年度偵緝字第396號、第784號；移送
併辦案號：臺灣新北地方檢察署106年度偵字第11744號、107年
度偵字第12739號），提起上訴，本院判決如下：
    主  文
原判決關於Ｗ○○犯附表一編號42、45、64、89所示之罪部分、黃○○有罪部分及Ｂ○○部分，暨其等所定執行刑部分均撤銷。
Ｗ○○犯如附表一編號42、45、64、89所示之罪，各處如附表一編
號42、45、64、89「本院判決主文」欄所示之刑。
黃○○犯如附表二編號1至94所示之罪，各處如附表二編號1至94「
本院判決主文欄」所示之刑及沒收。
Ｂ○○犯如附表二編號16至26、29所示之罪，各處如附表二編號16
至26、29「本院判決主文欄」所示之刑。
其他上訴駁回。
Ｗ○○第二項撤銷改判部分及上訴駁回部分，均緩刑參年，並應履
行如附表三所示調解筆錄之內容。
    事  實
一、黃○○（參與期間：民國105年6月至8月）、甲Ｃ○○（參與期間
    ：105年6月起至7月11日，業經原審法院判處罪刑確定）、Ｂ
    ○○（參與期間：105年6月18日起至7月9日）、甲未○○（參與
    期間：105年7月11日起至8月20日）、Ｗ○○（參與期間：105
    年7月12日起至8月13日）、陳江濱（參與期間：105年7月18
    日起至8月19日，由本院另行審結）等人先後加入以綽號「
    發哥」之成年人（真實姓名、年籍不詳）為首之詐騙集團（
    下稱本案詐騙集團），擔任提領詐騙款項之工作（即俗稱之
    「車手」）。「發哥」提供臺北市○○區○○○路000號12樓作為
    工作場所（下稱12樓套房），並準備多支行動電話置於12樓
    套房做為「公機」使用，再由「發哥」以微信通訊軟體（下
    稱微信）指示黃○○等車手提領款項，其等以上開公機接收領
    款訊息後，依指示持各該提款卡提領詐騙款項，並各自約定
    數額不等之報酬。黃○○另負責收集可供詐騙款項匯入之金融
    帳戶資料，並於12樓套房現場指揮Ｂ○○、甲Ｃ○○、陳江濱提領
    款項，及收受其等提領之款項。甲未○○、Ｗ○○、黃○○、Ｂ○○分
    別為下
列行為：  ㈠甲Ｃ○○與如附表一編號1至30「共同正犯」欄所示之
    人、「發哥」及本案詐騙集團其他成員，意圖為自己不法之
    所有，基於三人以上共同詐欺取財之犯意聯絡，將如附表一
    編號1至6所示帳戶之存摺與提款卡交付予黃○○，並由本案詐
    騙集團內之某成員分工，分別於附表一編號1至30「詐騙時
    間及方式」欄所示之時間，施用所示之詐術，使其中附表一
    編號1至9、11至30「告訴人或被害人」欄所示之甲○○等人皆
    陷於錯誤，於附表一編號1至9、11至30「匯款時間」欄所示
    之時間，將「匯款金額」欄所示款項，匯款至「匯款帳戶」
    欄所示之各該帳戶，附表一編號10所示凃瓔真姓名不詳之友
    人則未陷於錯誤而未遂，然凃瓔真為留下交易紀錄之證據仍
    匯款1元。甲Ｃ○○則依指示於附表一編號1至30「提領日期」
    、「提領地點」欄所示時間、地點，提領所匯入之款項，並
    按日領取新臺幣（下同）1,000元之報酬（為保持犯罪事實
    完整，甲Ｃ○○部分爰予保留
，先予敘明）。  ㈡甲未○○與如附表一編號31至33、38至46、49
    至54、65至109「共同正犯」欄所示之人、「發哥」及本案
    詐騙集團其他成員，意圖為自己不法之所有，基於三人以上
    共同詐欺取財之犯意聯絡，由本案詐騙集團內之某成員分工
    ，分別於附表一編號31至33、38至46、49至54、65至109「
    詐騙時間及方式」欄所示之時間，施用所示之詐術，使其中
    附表一編號31至33、38至46、49至54、65至90、92至109「
    告訴人或被害人」欄所示之ｆ○○等人皆陷於錯誤，於「匯款
    時間」欄所示之時間，將「匯款金額」欄所示款項，匯款至
    「匯款帳戶」欄所示之各該帳戶，附表一編號91所示甲庚○○
    則未陷於錯誤而未遂，然為留下交易紀錄之證據仍匯款1元
    。甲未○○則依指示於附表一編號31至33、38至46、49至54、
    65至109「提領日期」、「提領地點」欄所示時間、地點，
    提領所匯入之款項，並領取所
提領款項3％之報酬。  ㈢Ｗ○○與如附表一編號34至37、42至45、47
    、48(原判決就此部分誤載為「42至48」，贅列編號「46」
    ，此部分應予刪除更正)、55至64、87至89「共同正犯」欄
    所示之人、「發哥」及本案詐騙集團其他成員，意圖為自己
    不法之所有，基於三人以上共同詐欺取財之犯意聯絡，由本
    案詐騙集團內之某成員分工，分別於附表一編號34至37、42
    至45、47、48、55至64、87至89「詐騙時間及方式」欄所示
    之時間，施用所示之詐術，使附表一編號34至37、42至45、
    47、48、55至64、87至89「告訴人或被害人」欄所示之Ｒ○○
    等人皆陷於錯誤，於「匯款時間」欄所示之時間，將「匯款
    金額」欄所示款項，匯款至「匯款帳戶」欄所示之各該帳戶
    ，Ｗ○○則依指示於附表一編號34至37、42至45、47、48、55
    至64、87至89「提領日期」、「提領地點」欄所示時間、地
    點，提領所匯入之款項，並領取所
提領款項1％之報酬。  ㈣黃○○與如附表二編號1至94「共同正犯」
    欄所示之人、「發哥」及本案詐騙集團其他成員，意圖為自
    己不法之所有，基於三人以上共同詐欺取財之犯意聯絡，由
    黃○○向甲Ｃ○○取得如附表二編號1至6所示帳戶之存摺與提款
    卡（下稱甲Ｃ○○及呂欣蓉中信帳戶資料）、透過張瑞溫（另
    經原審法院以簡易判決處刑確定）取得如附表二編號52、63
    所示帳戶之存摺與提款卡（下稱黃世銘國泰世華帳戶資料、
    姜尚宏玉山帳戶資料），及透過Ｂ○○支付5,000元之對價取得
    如附表二編號23至26所示帳戶之存摺與提款卡（下稱羅婕妤
    中信帳戶資料）後，由本案詐騙集團內之某成員間分工，分
    別於附表二編號1至94「詐騙時間及方式」欄所示之時間，
    施用所示之詐術，使其中附表二編號1至9、11至94「告訴人
    或被害人」欄所示之甲○○等人皆陷於錯誤，於「匯款時間」
    欄所示之時間，將「匯款金額」欄所示款項，匯款至「匯款
    帳戶」欄所示之各該帳戶，附表二編號10所示凃瓔真姓名不
    詳之友人則未陷於錯誤而未遂，然凃瓔真為留下交易紀錄之
    證據而匯款1元。就其中附表二編號7至10、23至28、33、34
    、61、62、67部分，黃○○依指示於附表二編號7至10、23至2
    8、33、34、61、62、67「提領日期」、「提領地點」欄所
    示時間、地點，提領所匯入之款項，並按次領取500元之報
    酬；其餘附表二編號1至6、11至22、29至32、35至60、63至
    66、68至94部分，則由黃○○指揮各該「共同正犯」欄所示之
    陳江濱、甲Ｃ○○、Ｂ○○等人，由其等於附表二編號1至6、11至
    22、29至32、35至60、63至66、68至94「提領日期」、「提
    領地點」欄所示時間、地點，提領所匯入之款
項後，再將款項交付黃○○。  ㈤Ｂ○○與附表二編號16至26、29「共
    同正犯」欄所示之人、「發哥」及本案詐騙集團其他成員，
    意圖為自己不法之所有，基於三人以上共同詐欺取財之犯意
    聯絡，受黃○○之託購入羅婕妤中信帳戶資料後交付予黃○○，
    並由本案詐騙集團內之某成員間分工，分別於附表二編號16
    至26、29「詐騙時間及方式」欄所示之時間，施用所示之詐
    術，使附表二編號16至26、29「告訴人或被害人」欄所示之
    Ｖ○○等人皆陷於錯誤，於「匯款時間」欄所示之時間，將「
    匯款金額」欄所示款項，匯款至「匯款帳戶」欄所示之各該
    帳戶（其中附表二編號23至26匯入帳戶為Ｂ○○受黃○○之託購
    入之羅婕妤中信帳戶），Ｂ○○則依黃○○之指示，於其中附表
    二編號16至22、29「提領日期」、「提領地點」欄所示時間
    、地點，提領
所匯入之款項後交付黃○○。二、案經Ｏ○○、甲Ｐ○○、黃金鸞、Ｌ○○
    、甲宙○○、ｂ○○、Ｇ○○、ｚ○○、甲亥○○、ｗ○○、甲Ｄ○○、Ｖ○○、Ｃ○○、辛○○、甲戌○○、甲乙○○、宇○○、甲地○○、ｅ○○、ｕ○○、ｆ○○
    、Ｚ○○、ｃ○○、甲Ｉ○○、丙○○、Ｙ○○、甲己○○、Ｐ○○、ｘ○○、甲Ｑ○○、甲辰○○、甲子○○、天○○、地○○、顧源哲、Ａ○○、甲午○○訴
    由臺北市政府警察局刑事警察大隊報告臺灣臺北地方檢察署
    （下稱臺北地檢署）呈請臺灣高等檢察署令轉臺灣新北地方
    檢察署（下稱新北地檢署）檢察官，Ｒ○○、午○○、ｋ○○、Ｆ○○
    、申○○、ｔ○○、己○○、ａ○○、ｑ○○、甲Ｊ○○、丁○○、Ｅ○○、甲Ｂ○○○、甲Ｒ○○、甲壬○○、甲丙○○、ｏ○○、甲Ｈ○○、宙○○、甲Ｌ○○、
    甲Ｅ○○、甲巳○○、甲酉○○、壬○○、Ｘ○○、丑○○、甲黃○○、Ｕ○○
    、寅○○、甲Ａ○○、甲丁○○、戊○○、甲Ｏ○○、ｙ○○、ｐ○○、ｓ○○、
    酉○○、甲丑○○、亥○○、乙○○、甲Ｆ○○、Ｄ○○、Ｍ○○、ｄ○○、子○○
    、甲Ｎ○○、Ｔ○○、癸○○、甲庚○○、甲癸○○、甲Ｇ○○、甲戊○○、
    辰○○、ｎ○○、甲Ｓ○○、甲甲○○、ｉ○○、ｊ○○、庚○○、甲玄○○、Ｊ○○、戌○、甲辛○○、林聖賢、甲Ｍ○○、ｇ○○、甲天○○、Ｑ○○、甲
    丁○○、ｌ○○、Ｋ○○、甲卯○○、Ｓ○○、ｖ○○、甲寅○○、楊雅智、ｈ○○、甲Ｋ○○、卯○○、ｒ○○、玄○○、巳○○、ｍ
○○、甲申○○、Ｎ○○、未○○、Ｉ○○、甲宇○○、Ｈ○○訴由臺
北市政府警察局刑事警察大隊報請新北地檢署檢察官偵查起訴。
        理  由壹、證據能力部分    按被告以外之人於審判外
    之陳述，雖不符刑事訴訟法第159條之1至第159條之4之規定
    ，而經當事人於審判程序同意作為證據，法院審酌該言詞陳
    述或書面陳述作成時之情況，認為適當者，亦得為證據。又
    當事人、代理人或辯護人於法院調查證據時，知有第159條
    第1項不得為證據之情形，而未於言詞辯論終結前聲明異議
    者，視為有前項之同意，同法第159條之5亦有明定。查本件
    檢察官就本判決下列所引被告以外之人於審判外陳述之證據
    能力均不予爭執，迄至言詞辯論終結，亦未對該等證據之證
    據能力聲明異議；上訴人即被告（下稱被告）甲未○○經本院
    合法傳喚，雖未於審理期日到庭表示意見，惟其於本院準備
    程序中，並未爭執證據能力（見本院卷一第365至389頁），
    上訴人即被告（下稱被告）黃○○、Ｗ○○、Ｂ○○就本判決下列所
    引被告以外之人於審判外陳述之證據能力均不予爭執，迄至
    言詞辯論終結，亦未對該等證據之證據能力聲明異議，本院
    審酌該些供述證據作成時，核無違法取證或其他瑕疵，認為
    以之作為本案之證據屬適當，自有證據能力
。其餘資以認
定被告犯罪事實之非供述證據，均
查無違反法定程序取得之情形，依刑事訴訟法第158條之4反面規
    定，亦具證據能力。貳、實體部分一、認定事實所憑之證據
    及理由：    被告Ｗ○○對於上揭犯罪事實，於警詢、偵訊、
    原審及本院時均坦承不諱；被告甲未○○經本院合法傳喚，未
    於審理期日到庭，其於本院準備程序時固坦承有於附表一所
    示之時、地提領詐騙款項，然辯稱：附表一編號42至45、49
    至54、67至69、73、80至82、84至89、104至107，我只有參
    與部分犯行，卻要負擔領款帳戶全部次數犯行，我實際提領
    金額沒有那麼多，被害人匯款1塊錢的，我也沒辦法領，但
    卻也被判刑云云；被告黃○○固坦承有附表二所示提領款項行
    為，並坦承有三人以上共同詐欺取財犯行，惟辯稱：附表二
    編號7至10、27、28、33、34、61、62所示等犯行，我只有
    參與部分行為，卻要負擔其他次的行為，且附表二編號1至6
    、11至22、29至32、35至60、63至66、68至94所示犯行，與
    我無關係，我沒有參與這部分也沒有指揮其他同案被告去領
    錢云云；被告Ｂ○○則矢口否認有附表編號16至26、29所示之
    三人以上共同詐欺取財犯行，辯稱：我是酒店幹部
，黃○○之前去酒店消費，我去向黃○○收取酒單的錢，黃○○把提款
    卡和密碼交給我，讓我自己去領，我領了2次各3萬元云云。
    經查：  ㈠上揭事實，業據被告甲未○○於警詢、偵訊、原審
    ，及被告Ｗ○○於警詢、偵訊、原審及本院準備程序、審理時
    ，均坦承不諱（見刑偵卷一第129至132、169至175頁、少連
    偵21號卷一第54至56、642至645頁、少連偵21號卷三第4至6
    、20、21頁、少連偵2號卷第51至56、75至78頁，偵4929號
    卷第4至8、68、69頁、偵10611號卷一第37至39、78、79頁
    、偵10611號卷二第6、7頁、偵14372號卷第28、29頁、原審
    審訴卷第272頁、原審卷一第185、187、189頁、原審卷二第
    299、306、402頁、原審卷三第295、296頁、本院卷一第364
    、412頁、本院卷二第98、137頁），並有被告甲未○○、Ｗ○○2
    人之監視錄影畫面（見警偵卷一第60、73、79、96、101、1
    02、115、119、151、155、157、159、163至165、187、189
    至191、193、195、197、199、201、203、205至207、212、
    217、221、223、225、226、231、235、237至239、241、24
    3、247頁，偵10611號卷一第27、31至33、44、45、47、49
    、51、52、55至57、70、72、82頁），以及如附表一各該編
    號「證據及出處」欄所示之警詢筆錄、LINE對話紀錄、ATM
    交易明細表及所匯入帳戶之交易明細等證據資料在卷可稽，
    足認被告甲未○○、Ｗ○○2人上開任意性自白與事實相符，堪以
    採信。被告甲未○○於本院徒以前開情詞置辯，顯屬事後卸責
    之詞，難認可採。又附表一編號91部分，依甲庚○○於警詢時
    所述：我知道對方是詐騙集團，所以就匯了1塊錢過去等語
    （見警偵卷三第239頁），是甲庚○○雖有匯款1元至該帳戶（
    見少連偵21號卷一第235頁），並經被告甲未○○持附表編號9
    1所示帳戶之提款卡，連同其他被害人所匯入款項一同提領
    （見同上
卷頁），然遭行使詐術之甲庚○○並未陷於錯誤，此部分犯行應僅
    屬未遂，併予說
明。本案被告甲未○○、Ｗ○○所為上開事實事證明確，其等犯行均
    堪認定。  ㈡附表二編號1至94所示告訴人、被害人因遭詐騙
    而匯款部分：　　本案詐騙集團成員，分別於附表二編號1
    至94「詐騙時間及方式」欄所示之時間，施用所示之詐術，
    使其中附表二編號1至9、11至94所示之甲○○等人皆陷於錯誤
    ，於附表二編號1至9、11至94「匯款時間」欄所示之時間，
    將「匯款金額」欄所示款項，匯款至「匯款帳戶」欄所示之
    各該帳戶等情，有附表二編號1至9、11至94「證據及出處」
    欄所示之警詢筆錄、LINE對話紀錄、ATM交易明細表、轉帳
    明細及所匯入帳戶之交易明細等證據資料在卷可稽，此部分
    事實均堪認定。又其中附表二編號10部分，依凃瓔真於警詢
    時所述：我LINE帳戶遭盜用後，向我LINE的好友傳送借錢的
    訊息，內容為：「有在忙嗎？方便跟你商量件事情，能否可
    以向你周轉三萬應急，錢過幾天還你」，並傳送0000000000
    0000000之帳號，沒有好友受害，但我用郵局帳戶於105年6
    月11日17時44分匯入1元到對方帳戶，這是我先生跟我講的
    ，要先匯1元到對方的帳號，代表有交易紀錄，也是詐欺受
    害者等語（見偵10611號卷一第255頁），是凃瓔真雖有匯款
    1元至該帳戶（見偵10611號卷一第256頁），並經被告黃○○
    、同案被告甲Ｃ○○持上開帳戶提款卡，連同其他被害人所匯
    入款項一同提領（
見偵10611號卷一第32、177頁），然遭行使詐術之凃瓔真不詳友
    人並未陷於錯誤，凃瓔真匯款目的係為留存證據，此部分犯
行應僅屬未遂，併予說明。  ㈢被告黃○○為如附表二編號7至10、
    23至28、33、34、61、6 2、67所示提領款項行為部分：　
    　    被告黃○○於附表二編號7至10、23至28、33、34、61
    、62、67「提領日期」、「提領地點」欄所示時間、地點，
    提領各該告訴人、被害人所匯入之款項等情，業據被告黃○○
    於警詢、偵訊、原審及本院審理時供承不諱（見偵10611號
    卷一第15、16頁、偵14372號卷第35、36頁、偵18851號卷第
    103頁、原審審訴卷第272頁、原審卷一第200頁、原審卷二
    第299、306頁、原審卷三第210、211頁、本院卷一第365頁
    、本院卷二第137、140頁），並有前開各告訴人、被害人因
    遭詐騙而匯款之各該事證，及被告黃○○領款監視錄影畫
面在卷可稽（見偵10611號卷一第26、27、29、32、33、5
3、54、82頁），足認被告黃○○此部分任意性自白與事實相符，
    堪可採信。　　　㈣被告Ｂ○○為如附表二編號16至22、29所示
    提領款項行為部分：  ⒈被告Ｂ○○於附表二編號16至22、29「
    提領日期」、「提領地點」欄所示時間、地點，提領各該告
    訴人、被害人所匯入之款項等情，有前開各告訴人、被害人
    因遭詐騙而匯款之各該事證，及被告Ｂ○○各該次領款之監視
    錄影畫面在卷可資佐證（見偵10611號卷一第49頁正背面、5
    1頁背面、55、74、77頁），其中105年6月18日、同年月21
    日、25日、7月9日之監視錄影畫面，均可見得被告每日自行
    提領2次(分別為2萬元、1萬元)之影像；另於同年7月9日之
    監視錄影畫面，可見被告Ｂ○○與同案被告甲Ｃ○○一同提領款項
    2次(分別為2萬元、1萬元)之影像；於同年6月20日之監視錄
    影
畫面，可見被告Ｂ○○與某不詳男子一同提領款項2次(分別為2萬元
    、1萬元)之影像，是被告Ｂ○○辯稱其僅提領2次云云，顯與上
    開事證不符，不足採信。　  ⒉依前開證人即被告Ｗ○○於偵訊
    時之證言，已明確指出被告Ｂ○○同屬在12樓套房依指示提領
    款項之人（見偵14372號卷第28頁背面），且被告Ｂ○○於105
    年6月18日、同月20日、21日、25日、7月9日，先後多次自
    不同帳戶內提領總計達18萬元之款項，提款地點均在12樓套
    房所在地附近，均經認定如前，此與前述本案詐欺集團車手
    在12樓套房接收指示後，自多個帳戶內提領詐騙所得款項之
    情形並無二致，足見被告Ｂ○○同為依「發哥」指示以前開模
    式提領款項之人。被告Ｂ○○雖辯稱其係為向被告黃○○收取酒
    單的錢，自被告黃○○處取得提款卡後，依被告黃○○指示自行
    提領應收款項，共提領2次，每次3萬元云云，然被告Ｂ○○於1
    06年1月3日警詢時先稱：「小林（按指被告黃○○，下同）跟
    我一起同住的期間有2、3次，我剛好要去便利超商，小林就
    拿提款卡及告知我密碼說他朋友轉帳給他，要我幫他去提款
    ，我幫他提款後，提款完後我沒有拿任何報酬就把錢全數交
    給小林」（見偵10611號卷一第60頁背面），迄1年後之107
    年1月15日偵訊時始改稱：「我是酒店幹部，他（按指被告
    黃○○）都叫我幫他領錢，因為我會拿他去酒店消費的回酒單
    給他，我就會拿他給我的金融卡領錢」等語（見偵緝396號
    卷第7頁），前後明顯不一，且被告Ｂ○○自行提領款項之次數
    多達8次，與他人共同提領之次數為4次，提領總金額達18萬
    元，與其於原審及本院審理時所稱提領酒單的錢2次，總金
    額6萬元云云亦有出入，所述已難採信，況被告黃○○於原審
    時，以證人身分明確證稱：我自己沒有請Ｂ○○提錢來付酒錢
    等語（見原審卷二第244頁），於本院審理時陳稱：「我覺
    得Ｂ○○有在隱瞞什麼事情，因為我是跟『發哥』去喝酒才認識Ｂ
    ○○的，基本上如果酒單有欠款，是由『發哥』去處理這個錢，
    但Ｂ○○很奇怪，『發哥』拿提款卡給他，請他去領款，他從警
    詢到偵查及原審審理，從頭到尾都在迂迴都沒說『發哥』，從
    頭到尾都是牽扯我」、「我記得是『發哥』簽帳，但我不知道
    為什麼Ｂ○○都是講我」、「（問：Ｂ○○說他事後有拿單子找你
    討錢，有無此事？）沒有這回事」等語（見本院卷二第107
    、131頁），是被告Ｂ○○
辯稱係依被告黃○○指示提領酒錢云云，除前後矛盾外，亦經被告
    黃○○否認有指示被告Ｂ○○提領酒錢，是被告Ｂ○○否認犯行，核
    與卷內事證不符，洵無足採。  ⒊此外，金融帳戶之申辦無
    任何條件限制，一般人甚至可同時申設多數帳戶使用，並自
    由至銀行提領自己帳戶內款項使用，然「發哥」卻招募多人
    ，提供特定工作場所，要求所招募之人在該處待命，並提供
    多張非本人名義之提款卡，要求招募之人於款項入帳後必須
    依指示盡速提領，則凡具有正常智識及生活經驗之人，理當
    對此等款項可能屬詐騙所得款項產生質疑，然被告Ｂ○○卻於
    近20日之期間內多次依「發哥」指示提領合計達18萬元之款
    項，如非早已知悉所提領款項為詐騙所得，當無如此聽命行
    事之理。且12樓套房乃係詐欺集團車手之重要工作場所，該
    處有可用以提領詐騙所得款項之多張提款卡，以及可獲取提
    款資訊之多支公機，如任由集團外人士隨意入內，除其等不
    法行為可能因而曝光外，亦將面臨詐騙所得恐遭集團外人士
    擅自提領之風險，是本案詐欺集團成
員絕無任憑非集團成員隨意進出12樓套房之可能。是由上開事證
    觀之，可知被告Ｂ○○確屬本案詐欺集團車手之一員，知悉所
    提領之款項為詐騙所得，並無疑義。  ⒋至證人即被告Ｗ○○於
    109年1月21日原審審理時，雖改口稱不知道被告Ｂ○○有無領
    錢云云（見原審卷二第219頁），然證人Ｗ○○為上開證言時距
    離案發時間已逾3年半，而由其於檢察官詢問在12樓套房見
    過Ｂ○○幾次時，答稱：「沒有印象，太久了」等語（見原審
    卷二第220頁），可知證人Ｗ○○就被告Ｂ○○部分之相關情節，
    已因時間經過而淡忘，尚無從憑以為有利於被告Ｂ○○之認定
    。又被告黃○○、Ｗ○○、同案被告甲Ｃ○○雖均曾提及被告Ｂ○○為
    酒店幹部之事，然此僅能
證明被告Ｂ○○於案發期間之正職為酒店幹部，無從憑以
認定被告Ｂ○○係受被告黃○○指示提領酒店消費款項，亦無從採為
    對被告Ｂ○○有利之證據，併此說明。　　㈤「發哥」如何指示
    本案詐欺集團車手提領款項部分：    證人即被告Ｗ○○於偵
    訊時證稱：12樓套房是一個朋友叫「叮噹」帶我去那邊，因
    為當時我被通緝，「叮噹」說我可以住在那邊幫忙領錢，陳
    江濱、甲未○○、黃○○也有在那邊出入，他們（按指指示提領
    款項之人）有提供手機，有設成一個群組，需要領錢的時候
    ，會在群組裡寫，看誰要拿哪張卡去領錢，12樓套房都有放
    數張提款卡，Ｂ○○、甲Ｃ○○也在12樓套房見過，都在那裡依照
    指示領錢等語（見少連偵21號卷三第20頁背面、偵14372號
    卷第28頁背面），並於原審審理時證稱：我在做詐欺那段時
    間認識Ｂ○○，提領款項那段時間有在12樓套房見過Ｂ○○；我是
    經由公機內之微信軟體指示提領款項，公機和卡片都放在12
    樓桌上，公機約有3、4支，我們會自己去拿，領完公機會放
    回桌上，群組裡的訊息每個人都看得到，會告知哪一張卡有
    多少錢進來，在場的人自己決定誰要下去領，有時會一起下
    去，但分開領，領到錢後再回覆說已經領到；叮噹有明確告
    知要去領詐欺款項，當車手；黃○○、甲Ｃ○○、Ｂ○○、陳江濱、
    甲未○○等人都是在12樓套房認識的，以前不認識，亦不知其
    等背景，到那邊才彼此聊天慢慢認識等語（見原審卷二第21
    8、223、225、226、233至237頁）。證人即同案被告陳江濱
    於偵訊時證稱：每天都會有簿子跟卡放在12樓套房的桌上，
    那邊有聯絡用的手機，因為有人匯錢進來就要馬上領，他是
    用一個大陸的通訊軟體，上面會傳訊息來說哪一張卡有進多
    少錢，然後看誰要去領，如果想賺錢就可以去領，一定會有
    人在那邊，也一定會有人去領等語（見偵18851號卷第135、
    136頁）。由上開證人互核一致之證詞可知，本案詐欺集團
    指揮車手提領款項之模式為：「發哥」提供12樓套房，並
準備多支行動電話做為公機置於該處，由「發哥」以微信指示被
    告黃○○等車手提領款項，其等以上開公機接收領款訊息後，
    依指示持各該提款卡提領詐騙款項。   ㈥被
告黃○○為如附表二編號1至6、11至22、29至32、35至60、63至66
    、68至94所示指揮同案被告陳江濱、甲Ｃ○○及被告Ｂ○○提款、
    收受款項犯行部分：  ⒈證人即同案被告陳江濱於105年10月
    25日警詢時陳稱：我每天領完錢後就回到工作指定地點，把
    錢交給一位名叫小林的男子等語（見少連偵21號卷第13頁）
    ，並於107年4月26日偵訊時證稱：小林就是黃○○，別人我不
    清楚，但是我領回來的錢都是交給小林等語（見偵18851號
    卷第136頁）。又證人即同案被告甲Ｃ○○於106年3月16日警詢
    時稱：我擔任車手時，是小林指揮我跟另一名綽號「小銘」
    （按指Ｂ○○）等語（見偵10611號卷一第39頁），於107年3月
    1日偵訊時證稱：我是依黃○○指示去提款等語（見偵緝784號
    卷第35頁），並於107年4月20日偵訊時證稱：是黃○○叫我去
    的等語（按指提領款項，見偵28851號卷第108頁）。是證人
    陳江濱、甲Ｃ○○均明確指認被告黃○○為指揮其等提領款項並
    收取所提領款項之人。至於被告Ｂ○○於警詢、偵訊乃至原審
    、本院審理時，始終稱係受被告黃○○指示提領款項（見偵10
    611號卷一第60頁背面至61頁、偵緝396號卷第7頁、偵28851
    號卷第105、106頁、原審卷二第164頁、原審卷三第216頁）
    ，雖被告Ｂ○○辯稱主觀上認為係領取酒店消費款等語，洵無
    足採，已如前述，然就被告黃○○指示提領款項之客觀情狀，
    則與證人陳江濱、甲Ｃ○○所述受被告黃○○指示提領等情節相
    符，此部分自可信為真實。又本案詐欺集團車手固係經由「
    發哥」透過置於12樓套房之公機發送提領款項之訊息予各車
    手，然12樓套房內既有多位車手在該處待命，現場仍須有人
    指揮由何人前往提領款項，並向車手收取所提領款項，是證
    人陳江濱、甲Ｃ○○及被告Ｂ○○所述受被告黃○○指示提領款項及
    收取
款項等情節合於情理，與卷內其他事證亦無齟齬之處，則被告黃
    ○○除擔任本案詐欺集團車手外，對陳江濱、甲Ｃ○○及被告Ｂ○○
    3人，亦有指示提款及收受款項之指揮關係，應可認定。  ⒉
    證人即同案被告甲Ｃ○○於原審時，雖改口證稱：先前指認黃○○指示提領等部分不屬實，因製作筆錄當時只對黃○○有印象
    云云（見原審卷二第259頁），然其先前於警詢及偵訊時供
    稱被告黃○○為指揮其提領款項之人時，警方或檢察官均
未詢問係何人指揮其提領款項，而係其於說明案情之過程中主動
    供出，是其顯無為應付警方或檢察官之問題而誣指被告黃○○
    之必要，是其改口後之證述顯係迴護被告黃○○之詞，洵無足
    採
。  ㈦被告黃○○為如附表二編號1至6、23至26、52、63所示取得
    帳戶資料犯行，及被告Ｂ○○為如附表二編號23至26所示依黃○○指示取得帳戶資料犯行部分：  ⒈甲Ｃ○○及呂欣蓉中信帳戶
    、羅婕妤中信帳戶、黃世銘國泰世華帳戶及姜尚宏玉山帳戶
    均遭作為詐騙工具使用（即附表二編號1至6、23至26、52、
    63部分），已如前述。而證人即同案被告甲Ｃ○○於105年9月1
    0日警詢時稱：我將所申辦之中信銀行帳戶提款卡及密碼借
    給小林等語（見偵24724號卷第4頁），於107年3月1日偵訊
    時證稱：我有將我申辦之中信帳戶金融卡及密碼提供給黃○○
    使用等語（見偵緝784號卷第35頁），並於警詢時證稱：呂
    欣蓉中信帳戶是我拿去使用，我拿給小林，後來小林叫我去
    領錢，自呂欣蓉帳戶提領款項之人是我等語（見偵10611號
    卷二第6頁背面）。又證人即同案被告張瑞溫於檢察事務官
    詢問時證稱：阿瑋跟姜尚宏一起在中山區的麥當勞將姜尚宏
    的第一及玉山銀行存摺、提款卡拿給我，密碼另外用小紙條
    註記，交易金額我不記得。當時我請姜尚宏先在麥當勞等，
    我再帶著阿瑋去找小林，小林再把錢交給阿瑋；又黃世銘是
    我朋友，於105年6月15日在臺北市中山區林森北路與錦州街
    之麥當勞，收購黃世銘國泰世華帳戶之存摺、提款卡、密碼
    ，是給小林沒錯，當時黃世銘交付帳戶給我時小林在場等語
    （見少連偵2號卷第268頁），而證人黃世銘、姜尚宏於警詢
    時亦均證稱有經由張瑞溫將其等帳戶資料交付他人使用（見
    刑偵卷一第263至266、379至381頁），與證人張瑞溫所述相
    符。上開證人均證述有直接或間接交付帳戶資料予被告黃○○
    之情事，可見被告黃○○於本案詐欺集團內除從事提領款項
及指揮部分車手之分工外，另負責收集可供詐騙款項匯入之帳戶
    資料，被告黃○○經由甲Ｃ○○、張瑞溫分別取得甲Ｃ○○及呂欣蓉
    中信帳戶、黃世銘國泰世華帳戶、姜尚宏玉山帳戶等情，堪
    以認定。  ⒉被告Ｂ○○於106年5月16日警詢時自陳：我只有收
    羅婕妤中信帳戶的金融卡，我是幫小林以5,000元收購，價
    錢是他們談妥的，但是我交易的，一手交錢，一手交卡，是
    在105年6至7月間12時左右在臺北市民權西路捷運站交易，
    是黃○○叫我去交易的等語（見偵10611號卷一第8頁背面至第
    9頁），於107年4月20日偵訊時陳稱：對我於106年5月16日
    警詢筆錄陳述沒有意見，我去跟朋友買卡片，給朋友5,000
    元，5,000元是黃○○出的，是在林森北路拿錢給我，我是先
    受指示提領款項，後來才買了羅婕妤的帳戶等語（見偵2885
    1號卷第106頁），並於108年11月7日原審準備程序時陳稱：
    黃○○說可以用1天5,000元對價借用帳戶，我就去問羅婕妤，
    羅婕妤是我朋友，羅婕妤說可以，我就把5,000元交給羅婕
    妤，羅婕妤就把提款卡給我並把密碼告訴我，我就拿羅婕妤
    提款卡借給黃○○等語（見原審卷二第165頁），詳細供承其
    依被告黃○○指示收購羅婕妤帳戶之交涉過程、時間、地點、
    價格、交款方式，且該帳戶嗣後確遭匯入詐騙所得款項，是
    被告Ｂ○○上開陳述亦有客觀事證可佐，自堪信為真實。被告Ｂ
    ○○迄至原審最後一次審理期日時，始改口稱其未替被告黃○○
    向羅婕妤收購帳戶云云，與先前歷次互核一致之供述相左，
    自無足採。至於證人羅婕妤雖於警詢及偵訊時均否認認識被
    告Ｂ○○，然販賣
帳戶涉及證人羅婕妤自身之民刑事責任，證人羅婕妤於證述時多
    所迴避，亦屬人情之常，自無從憑以為有利於被告Ｂ○○之認
    定。是被告Ｂ○○依被告黃○○指示收購羅婕妤中信帳戶之情，
    亦可認定。  ㈧綜上所述，被告甲未○○、黃○○、Ｂ○○前開所辯
    ，僅係事後卸責之詞，難認可採，本案被告甲未○○、Ｗ○○、
    黃○○、Ｂ○○之犯行均堪認定，應依法論科。至被告Ｂ○○於本院
    審理時請求
傳喚證人陳建凱
、被告黃○○請求傳喚證人陳江濱（見本院卷一第390頁、卷二第1
    26頁），然本件被告Ｂ○○、黃○○之犯罪事證已臻明確，業如
    前述，核無傳喚前開證人之必要，附此敘明。　　　二、論
    罪科刑：  ㈠核被告甲未○○就附表一編號31至33、38至46、4
    9至54、65至90、92至109所為，被告Ｗ○○就附表一編號34至3
    7、42至45、47、48、55至64、87至89所為，被告黃○○就附
    表二編號1至9、11至94所為，被告Ｂ○○就附表二編號16至26
    、29所為，均係犯刑法第339條之4第1項第2款之三人以上共
同詐欺取財罪；被告甲未○○就附表一編號91所為、被告黃○○就附
    表二編號10所為，則各係犯刑法第339條之4第2項、第1項第
    2款之三人以上共同詐欺取財未遂罪，公訴意旨認屬既遂，
    容有誤會。  ㈡按現行刑法關於正犯、從犯之區別，係以其
    主觀之犯意及客觀之犯行為標準，凡以自己犯罪之意思而參
    與犯罪，無論其所參與者是否係犯罪構成要件之行為，皆為
    正犯，其以幫助他人犯罪之意思而參與犯罪，其所參與者，
    苟係犯罪構成要件之行為，亦為正犯，必以幫助他人犯罪之
    意思而參與犯罪，其所參與者又為犯罪構成要件以外之行為
    ，始為從犯。故共同實施犯罪行為之人，在合同意思範圍以
    內，各自分擔犯罪行為之一部，相互利用他人之行為，以達
    其犯罪之目的者，即應對於全部所發生之結果，共同負責。
    被告黃○○、Ｂ○○均屬本案詐欺集團成員，所從事上開收集帳
    戶、提領款項、指揮車手並收取所提領款項等行為，均係以
    自己犯罪之意思，各自分擔詐欺取財行為之一部，經由與其
    他成員之分工達成詐取他人財物之目的，自應就犯罪之全部
    結果
共同負責。是就上開各罪，被告甲未○○、Ｗ○○、黃○○、Ｂ○○與附表
    一、二各該編號「共同正犯」欄所示之人、綽號「發哥」及
    本案詐欺集團其他成員，各有犯意之聯絡及行為
之分擔，均應論以共同正犯。  ㈢被告甲未○○所犯上開63罪間、
    被告Ｗ○○所犯上開23罪間、被告黃○○所犯上開94罪間、被告Ｂ
    ○○所犯上開12罪間，犯意各別，行為互殊，應分論併罰。  
    ㈣檢察官以107年度
偵字第12739號移送併辦部分，與本案附表一編號1至3所示部分
    事實同一、臺北地檢署檢察官以106年度偵字第11744號移送
    併辦部分，與本案附表二編號62所示部分事實同一，本院自
    得併予審理。  ㈤被告甲未○○就附表一編號91所示犯行、被
    告黃○○就附表二編號10所示犯行，本案詐欺集團成
員雖已著手實施詐欺行為，惟因告訴人甲庚○○
及被害人即凃瓔真姓名不詳之友人並未陷於錯誤而未能得逞，故
    僅止於未遂階段，應依刑法第25條第2項規定，就被告甲未○○、黃○○此部分犯行皆按既遂犯之刑減輕。  ㈥累犯是否加重
    其刑之說明：　  ⒈被告黃○○前因傷害案件，經臺灣臺北地
    方法院以103年度簡字第558號判決處有期徒刑4月，上訴後
    經同法院以103年度簡上字第101號判決撤銷原判決，改處有
    期徒刑3月確定，於104年9月7日易科罰金執行完畢。被告Ｂ○○前因違反毒品危害防制條例案件，經臺灣臺北地方法院以1
    00年度訴字第178號判決處有期徒刑1年10月確定；復因違反
    毒品危害防制條例案件，經原審以101年度易字第4146號判
    決處有期徒刑7月確定，上訴後經本院以102年度上易字第67
    4號判決撤銷原判決，仍處有期徒刑7月確定，經接續執行，
    於104年6月18日縮短刑期假釋，再執行另案易服勞役5日及
    拘役20日後，於104年7月12日出監，所餘刑期付保護管束，
    於104年
8月5日保護管束期滿，假釋未經撤銷，未執行之刑以已執行論。
    上開各節，有被告黃○○、Ｂ○○之本院被告前案紀錄表在卷可
    稽，其等於受有期徒刑執行完畢後，5年以內故意再犯本案
    有期徒刑以上之罪，均為累犯。  ⒉本院審酌被告黃○○、Ｂ○○
    構成累犯之前案分別為傷害及毒品等罪，與本案犯罪型態、
    侵害法益、罪質、不法內涵及社會
危害程度均有所不同，且被告黃○○之前案係
易科罰金方式執行，經綜合上情，尚難認被告黃○○、Ｂ○○有特別
    惡性，或對刑罰反應力薄弱之情形，尚無依刑法第47條第1
    項規定加重其刑之必要，爰均不予加重其刑。  ㈦關於刑法
    第59條之審酌：  ⒈按犯罪之情狀顯可憫恕，認科以最低度
    刑仍嫌過重者，得酌量減輕其刑，刑法第59條定有明文。該
    條所謂「犯罪之情狀」，與同法第57條規定科刑時應審酌之
    一切情狀，並非有截然不同之領域，於裁判上酌減其刑時，
    應就犯罪一切情狀（包括第57條所列舉之10款事項），予以
    全盤考量，審酌其犯罪有無可憫恕之事由（即判例所稱有特
    殊之原因與環境等等，在客觀上足以引起一般同情，以及宣
    告法定低度刑，是否猶嫌過重），以為判斷（最高法院102
    年台上字第2513號判決意旨參照）。查刑法第339條之4之加
    重詐欺罪之法定刑為「1年以上7年以下有期徒刑，得併科1
    百萬元以下罰金」，刑責極為嚴峻，然同為違犯本罪之人，
    其原因動機不一，參與分工及犯罪情節未必盡同，有身為主
    導策畫者、或僅係聽命主謀指示行事；亦有僅屬零星偶發違
    犯、或是具規模、組織性之集團性大量犯罪；其犯行造成被
    害人之人數、遭詐騙金額亦有不同，是其加重詐欺行為所造
    成危害之程度自屬有異，法律科處此類犯罪，所設之法定最
    低本刑卻同為「1年以上7年以下有期徒刑」，且縱量處最低
    法定刑，仍無從依法易科罰金或易服社會勞動，不可謂不重
    。於此情形，倘依其情狀處以1年以下有期
徒刑，即足以懲儆，並可達防衛社會之目的者，自非不可依客觀
    之犯行與主觀之惡性二者加以考量其情狀，是否有可憫恕之
    處，適用刑法第59條之規定酌量減輕其刑，期使個案裁判之
    量刑，能斟酌至當，符合比例原則。　⒉依本案如附表一編
    號89部分之犯罪情節，被告Ｗ○○所為刑法第339條之4第1項第
    2款之加重詐欺犯行，造成告訴人Ｔ○○受有財物損失，實無可
    取，固值非難，然考量本件被告Ｗ○○係擔任車手工作，與上
    層謀劃及實際實行詐術者相比，其參與犯行之惡性較輕，且
    依卷內證據，被告Ｗ○○此部分犯行實際獲有犯罪所得之分配
    僅100元，而告訴人Ｔ○○其遭詐騙之金額為1萬元，業經被告Ｗ
    ○○犯後坦承犯行，且已賠付告訴人Ｔ○○所受部分損失（5千元
    ），足見被告Ｗ○○犯後確有悔意。是依被告Ｗ○○此部分加重詐
    欺犯行（即附表一編號89部分）相較於其他加重詐欺之行為
    人或為主導首謀、長期大量犯案，肇致多數被害人、鉅額款
    項遭詐騙，並從中獲取高額暴利等情形以觀，被告Ｗ○○此部
    分犯罪情節及所造成之危害程度，實屬較輕。況被告Ｗ○○就
    此部分犯行係與被告甲未○○共同為之，原審就被告甲未○○、
    Ｗ○○均量處有期徒刑1年，依被告甲未○○未與告訴人Ｔ○○和解
    之犯後態度，再衡以被告Ｗ○○犯後始終坦承犯行並勉力賠償
    告訴人Ｔ○○所受損失之態度以觀，倘就被告Ｗ○○所犯附表一編
    號89所示之罪量處法
定最低度刑有期徒刑1年，仍嫌過重，在客觀上應足以引起一般
    人之同情，確有法重情輕之失衡情狀，爰依刑法第59條規定
    ，就被告Ｗ○○所犯附表一編號89部分
酌量減輕其刑，期使個案裁判之量刑，符合罪責相當之原則。三
    、撤銷原判決之理由(關於被告Ｗ○○犯附表一編號42、45、64
    、89所示之罪、被告黃○○諭知有罪部分及被告Ｂ○○部分，暨
    其等所定應執行刑部分)：  ㈠原審經審理結果，認被告Ｗ○○
    、黃○○及Ｂ○○3人犯罪事證明確，予以論罪科刑，固非無見，
    惟查，被告Ｗ○○於本院審理時，業已與告訴人ａ○○、丁○○、張
    浩哲及Ｔ○○達成調解並願分別給付上開各告訴人2萬元、6萬
    元、6萬元及5千元，此有調解筆錄附卷可稽（見本院卷一第
    451至453頁、本院卷二第145、147頁），原審就此部分之量
    刑未及審酌此項有利於被告Ｗ○○之事由，且未就被告Ｗ○○所為
    如附表一編號89所示之詐欺取財犯行，適用刑法第59條規定
    酌減其刑，尚有未洽；又被告Ｗ○○與告訴人ａ○○、丁○○、張浩
    哲及Ｔ○○成立調解，所給付金額已逾其所獲利益，此部分犯
    罪所得如再宣告沒收將有過苛之虞，原審就此部分未及斟酌
    ，併宣告被告Ｗ○○犯附表一編號42、45、64、89所示之罪之
    犯罪所得應予沒收、追徵，容有未當；另被告黃○○及Ｂ○○雖
    有經法院科刑確定及執行有期徒刑完畢之情形，然被告黃○○
    及Ｂ○○前所違犯者，分別係傷害罪及毒品罪案件，與本案之
    犯罪型態、侵害法益、罪質、不法內涵及社會危害程度均有
    所不同，且被告黃○○前
案係以易科罰金方式執行，經本院綜合斟酌各項情狀審酌後，尚
    難認被告黃○○及Ｂ○○具有特別惡性或對於刑罰反應力薄弱之
    情形，不應加重其刑，業如前述，原審裁量被告黃○○及Ｂ○○
    應依累犯規定加重其刑，自有違誤。  ㈡被告Ｗ○○上訴主張已
    與部分告訴人和解，請求輕判，而指摘原審量刑過重，依前
    所述，即為有理由，另被告黃○○及Ｂ○○上訴，仍執前開相同
    陳詞否認犯罪，固無理由，然原判決既有上開可議之處，即
    屬無可維持，應由本院就關於被告
Ｗ○○犯附表一編號42、45、64、89所示之罪、被告黃○○諭知有罪
    部分及被告Ｂ○○部分，均予撤銷改判。又原判決關於被告Ｗ○○
    、黃○○、Ｂ○○上開部分既經撤銷，其等所定應執行刑均失所
    附麗，應併予撤銷。  ㈢爰以行為人之責任為基礎，審酌被
    告Ｗ○○、黃○○及Ｂ○○於行為時正值青年，身心健全，並無不能
    以正當方式賺取生活所需之情事，竟為圖一己私利，加入本
    案詐欺集團，以前述方式與本案詐欺集團其他成員分工合作
    遂行各次詐欺行為，實應非難。兼衡被告Ｗ○○自始即坦承犯
    行、被告黃○○就部分犯行坦承不諱，被告Ｗ○○於原審審理時
    ，就附表一編號48所示告訴人丙○○，與被告黃○○一同以給付
    丙○○3,000元之條件成立調解（見原審卷一第215、216頁調
    解筆錄），被告Ｗ○○於本院審理時復與附表一編號42、45、6
    4、89所示告訴人ａ○○、丁○○、張浩哲及Ｔ○○達成調解，並同
    意分別給付上開各告訴人2萬元、6萬元、6萬元及5千元（見
    本院卷一第451至453頁、本院卷二第145、147頁），被告Ｂ○○就附表二編號22所示告訴人辛○○，與同案被告甲Ｃ○○一同無
    條件與辛○○成立調解（見原審卷一第213、214）等情狀，及
    被告Ｗ○○、黃○○及Ｂ○○3人素行、分工情形、參與程度、所得
    利益，被告Ｗ○○自陳高中肄業之智識程度，從事大門裝設工
    作、未婚、無需扶養對象之家庭生活狀況，月收入約4、5萬
    元；被告黃○○自陳高中肄業之智識程度，目前另案執行中，
    入監前從事粗工或派遣工，月收入約2萬元左右，須扶養母
    親之家庭生活
狀況；被告Ｂ○○自陳高中畢業之
智識程度，目前從事防火工作，月收入約4萬元，須扶養父母之
    家庭生活狀況等一切情狀(見原審卷三第326頁、本院卷二第
    139頁)，分別量處如主文第2、3、4項所示之刑，以資懲儆
    。四、不另定應執行刑之說明：　　    參酌最高法院最近
    一致見解，關於數罪併罰案件，如能俟被告所犯數罪全部確
    定後，於執行時，始由該案犯罪事實最後判決之法院所對應
    之檢察署檢察官，聲請該法院裁定之，無庸於每一個案判決
    時定其應執行刑，則依此所為之定刑，不但能保障被告（受
    刑人）之聽審權，符合正當法律程序，更可提升刑罰之可預
    測性，減少不必要之重複裁判，避免違反一事不再理原則情
    事之發生（最高法院108年度台抗字第489號刑事裁定意旨參
    照）。經查，本件被告Ｗ○○
、黃○○、Ｂ○○於本案所犯各罪均未確定，揆諸前開說明，宜俟被
    告Ｗ○○、黃○○、Ｂ○○所犯數罪全部確定後，再由檢察官聲請裁
    定為適當。從而，本案就被告Ｗ○○、黃○○、Ｂ○○，均不予定其
    應執行之刑，併此敘明。
五、上訴駁回部分（即被告甲未○○犯如附表一編號31至33、38至
    46、49至54、65至109所示之罪，及被告Ｗ○○所犯如附表一編
    號34至37、43、44、47、48、55至63、87、88所示之罪）：
    　  ㈠原審以被告甲未○○、Ｗ○○此部分犯行明確，因而適用刑
    法第2條第2項、第28條、第339條之4第1項第2款、第2項、
    第25條第2項、第51條第5款、第38條之1第1項前段、第3項
    ，刑法施行法第1條之1第1項，並說明審酌被告甲未○○、Ｗ○○
    於行為時均值青年，身心健全，並無不能以正當方式賺取生
    活所需之情事，竟為圖一己私利，加入本案詐欺集團，以前
    述方式與本案詐欺集團其他成員分工合作遂行各次詐欺行為
    ，實應非難。兼衡被告甲未○○、Ｗ○○自始即坦承犯行，被告
    甲未○○就附表一編號82、84所示告訴人甲Ｆ○○、Ｍ○○，與陳江
    濱一同以給付甲Ｆ○○2萬元、給付Ｍ○○3萬元之條件成立調解（
    見原審卷一第217、218頁）、就附表一編號109所示告訴人
    甲辛○○以給付6,000元之條件成立調解（見原審卷一第211、
    212頁），被告Ｗ○○就附表一編號48所示告訴人丙○○，與黃○○
    一同以給付丙○○3,000元之條件成立調解（見原審卷一第215
    、216頁調解筆錄）等情狀，及其等之素行、分工情形、參
    與程度、所得利益，被告甲未○○高中肄業之智識程度，曾從
    事網路行銷工作、與母親同住、無須扶養對象之家庭生活狀
    況，被告Ｗ○○高中肄業之智識程度，從事裝潢工作、與父親
    同住、無須扶養對象之家庭生活狀況等一切情狀，分別量處
    如附表一原判決主文欄所示之刑，
並審酌被告甲未○○所犯數罪之態樣、手段、動機均相同，於併合
    處罰時其責任非難重複之程度更高，爰酌定其有期徒刑部分
    應執行有期徒刑3年2月，復就沒收部分予以說明（詳後述）
    ，經核原判決就此部分，認事用法洵無違誤，量刑亦屬妥適
    。　　　㈡被告甲未○○上訴意旨主張僅有參與部分犯行，難
    認可採，業經本院詳述如前。另按刑事審判旨在實現刑罰權
    分配的正義，故法院對有罪被告科刑，應符合罪刑相當之原
    則，使輕重得宜，罰當其罪，以契合社會法律感情，此所以
    刑法第57條明定科刑時應審酌一切情狀，尤應注意該條所列
    10款事項以為科刑輕重之標準，俾使法院就個案之量刑，能
    斟酌至當。又量刑輕重係屬事實審法院得依職權自由裁量事
    項，苟已斟酌刑法第57條各款所列情狀而未逾越法定刑度，
    不得遽指為違法（最高法院98年度台上字第5002號判決要旨
    參照）。本件原審判決就此部分量刑時，已以行為人責任為
    基礎，敘明刑法第57條所定各款科刑輕重應審酌之事項，為
    科刑輕重標準之綜合考量，在法定刑度內，斟酌科刑，尚無
    偏執一端，致明顯失出失入，客觀上不生量刑裁量權濫用或
    違反比例原則、罪刑均衡原則之情形，原審就被告甲未○○部
    分所
定應執行刑之刑度亦合於內
、外部界限，與罪刑相當原則無悖，核無不合，自無違法之可言
    。被告甲未○○、Ｗ○○就此部分主張原審量刑過重，請求再予
    輕判云云，自難認有據。從而，被告甲未○○、Ｗ○○此部分上
    訴為無理由，均應予駁回。 　六、是否宣告緩刑之理由： 
       經查，被告Ｗ○○前未曾因故意犯罪受有期徒刑以上刑之宣
    告，有本院被告全國前案紀錄表在卷可稽（見本院卷第257
    至260頁），其因貪圖不法利得，一時失慮而為本件犯行，
    於本案中尚非居於主導地位，且於犯後始終坦承犯行、深表
    悔悟，案發後積極尋求與告訴人和解、賠償其等損失之機會
    ，且於原審審理及本院審理中，分別與告訴人甘家本、張家
    文、丁○○、Ｕ○○、Ｔ○○達成和解，賠償其等所受損失，告訴人
    ａ○○、丁○○、Ｕ○○、Ｔ○○並表示願意原諒被告Ｗ○○，同意將調解
    筆錄之給付條件列為緩刑條件，給予被告緩刑之機會等語，
    有本院調解筆錄1件在卷可憑(見本院卷第451、452頁)，堪
    認被告Ｗ○○犯後確已知所警惕、反省，再參酌被告Ｗ○○自陳現
    從事大門裝設工作，已有正當職業，本院綜合全案情節及考
    量上情，認被告Ｗ○○經此偵審程序教訓，當知所警惕，信無
    再犯之虞，本案所犯各罪所宣告之刑以暫不執行為適當，依
    刑法第74條第1項第1款之規定，均諭知緩刑3年，以勵自新
    。又為督促被告Ｗ○○遵守調解條件，併依刑法第74條第2
項第3款規定，
命被告依附件所示之調解條件，支付告訴人，倘被告Ｗ○○於本案
    緩刑期間，違反上開所定負擔情節重大，足認原宣告之緩刑
    難收其預期效果，而有執行刑罰之必要，依刑法第75條之1
    第1項第4款規定，得撤銷其緩刑之宣告，附此敘明。　　七
    、沒收：　　  ㈠按刑法關於沒收之規定先後於104年12月30
    日、105年6月22日修正公布，均自105年7月1日生效施行，
    依修正後刑法第2條第2項規定：「沒收、非拘束人身自由之
    保安處分適用裁判時之法律。」是被告黃○○就附表二編號1
    至22、被告Ｂ○○就附表二編號16至22部分，其等行為時間雖
    在上開規定生效施行之前，然因關於沒收一律適用修正後之
    規定，就此部分自不生新舊法比較之問題。又按犯罪所得，
    屬於犯罪行為人者，沒收之；前2項之沒收，於全部或
一部不能沒收或不宜執行沒收時，追徵其價額，刑法第38條之1
    第1項前段、第3項分別定有明文。而犯罪所得之沒收，在於
    避免被告因犯罪而坐享利得，基於有所得始有沒收之公平原
    則，如犯罪所得已經分配，自應僅就各共同正犯分得部分，
    各別諭知沒收。  ㈡被告黃○○於警詢時供稱：我擔任提款車
    手酬勞是提領1次詐欺贓款的酬勞是500元，比如說我持1張
    金融提款卡提領3次3萬的詐欺贓款，我可以得到酬勞1,500
    元等語（見偵10611號卷一第13頁背面），而此處所指之次
    數，應係指告訴人或被害人之人次，而非指實際提領款項之
    次數，蓋若以實際提領款項次數計算，則車手刻意分多次小
    額提領同一告訴人或被害人所匯入之款項時，雖將遭扣除較
    多之手續費，車手卻反而可獲得較高之報酬，顯不合理，故
    應以每提領一位告訴人或被害人所匯入款項，即可獲得500
    元之標準計算被告黃○○之犯罪所得。又其中附表二編號10部
    分，因凃瓔真僅匯款1元，本案詐欺集團上游成員是否願就
    此部分支付500元之報酬，實有疑義，故從有利於被告黃○○
    之認定，認其未就此部分獲得犯罪所得，而無庸宣告沒收。
    另附表二編號34部分，因被告黃○○已與告訴人丙○○成立調解
    並履行完畢，所給付金額已逾所獲利益，如再宣告沒收將有
    過苛之虞，爰依刑法第38條之2第2項規定
不予宣告沒收。其餘附表二編號7至9、23至28、33、61、62、67
    所示被告黃○○提領款項部分，就其每次獲得之500元犯罪所
    得，雖未扣案，仍應依前揭規定，於各該主文項下宣告沒收
    ，於全部
或一部不能沒收或不宜執行沒收時，追徵其價額。  ㈢至被告黃○○收集帳戶、指揮其他車手等行為，以及被告Ｂ○○提領款項等
    行為，因卷內並無證據顯示其等曾因此部分行為獲得報酬，
    無從認定其等獲有犯罪所得，自無從宣告沒收，併予敘明。
      ㈣又被告甲未○○、Ｗ○○於原審時均陳稱：當車手獲利為領款
    金額之1％等語（見原審卷一第189頁），足認被告甲未○○、Ｗ
    ○○每次提領可獲得提領金額1％之犯罪所得，則除附表一編號
    42、45、48、64、82、84、89、109所示提領款項部分，因
    被告甲未○○、Ｗ○○已分別與各告訴人成立調解並履行完畢，所給付金額已逾所獲
    利益，如再宣告沒收將有過
苛之虞，而依刑法第38條之2第2項規定不予宣告沒收外，其餘雖
未扣案，仍應依上開規定於各該主文項下宣告沒收，於全部或一
部不能沒收或不宜執行沒收時，追徵其價額。八、被告甲未○○經
本院合法傳喚，無正當理由而未到庭，爰依法不待其陳述，逕行
判決。　據上論斷，應依刑事訴訟法第371條、第368條、第369
條第1項前段、第364條、
第299條第1項前段、刑法第2條第2項、第28條、第3
39條之4第1項第2款、第2項、第47條第1項、第25條第2項、
第38條之1第1項前段、第3項、第59條、第74條第1項第1 款、第
                  2項第3款，刑法施行法第1條之1第1項，判
                  決如主文。本案經檢察官何皓元提起公訴，
                  檢察官呂光華到庭執行職務。中　　華
　　民　　國　　110 　年　　11　　月　　30　　日        
                                              刑事第一庭
                                      審判長法　官  周煙
                                    平     
                               法　官  吳炳桂     
   &nbs
p;                        
;   法　官  連育群以上正本證明與原本無異。如不服本判決，
                                    應於收受送達後20日內
                                    向本院提出上訴書狀，
                                    其未敘述上訴之理由者
                                    並得於提起上訴後20日
                                    內向本院補提理由書（
                                    均須按他造當事人之人
                                    數附繕本）「切勿逕送
                                    上級法院」。     
         &nb
sp;   &n
bsp;   &
nbsp;           &nbs
p; 書記官  廖紫喬中
　　華　　民　　國　　
110 　年　　11　　月　　30　　日附錄：本案論罪科刑法條全
    文中華民國
刑法第339條之4
犯第
3
3
9
條詐欺罪而有下列情形之一者，處1年以上7年以下有期徒刑，得併科1百萬元以下罰金：一、冒用政府機關或公務員名義犯之。二、三人以上共同犯之。三、以廣播電視、電子通訊、網際網路或其他媒體等傳播工具，對公眾散布而犯之。前項之未遂犯罰之。